臺灣高等法院臺南分院刑事判決　　　　九十一年度上訴字第五五號　Ａ
　　　上　訴　人
　　　即　被　告　丑　○　○
　　　選任辯護人　查　名　邦
右上訴人因竊盜案件，不服臺灣臺南地方法院九十一年度訴字第一八三號中華民國九
十一年三月二十六日第一審判決（起訴案號：臺灣臺南地方法院檢察署九十年度偵字
第一四四一一、一二七五二號、九十年偵緝字第六五九、六六○號），提起上訴，本
院判決如左：
      主      文
上訴駁回。
      事      實
一、丑○○有多次竊盜前科，其最近一次於民國（下同）八十四年間因竊盜案件，經
    本院判處有期徒刑三年確定，甫於九十年一月十五日因假釋期滿執行完畢，仍不
    知悔改，先於九十年六月二十日凌晨三時十五分許，與黃祈男、徐學基（均另案
    審理）共同基於常業竊盜之犯意聯絡，由丑○○駕駛其所有車號ＭＯ－九六八六
    號自小客車，搭載黃祈男、徐學基至台南市○○路一百零三巷五十八弄二十二號
    前，見辰○○所有車號Ｊ四─六四八五號之自小客車停於該處，即由黃祈男、徐
    學基先行下車，再由丑○○將汽車開往轉角處停放，並留在車上待命接應，徐學
    基下車後即在旁把風，由黃祈男持客觀上可為兇器之鐵鋸等工具，著手破壞車門
    鎖及鋸斷該車之排檔鎖，竊取該車，尚未得手之際適為巡邏之警員發覺而當場查
    獲，並扣得分別為丑○○與黃祈男所有，供犯罪所用之鐵鋸子一支、十字螺絲起
    子二支、梅花扳手一支、十字萬用扳手一支、一字起子一支、手電筒二支、小刀
    一支、衣架鐵條三支、六角扳手六支、電線一條、塑膠手套一盒等物。
二、嗣丑○○於上述案件中經具保獲釋後，承前同一常業竊盜犯意，復與陳福財（通
    緝中，丑○○稱其為「阿財」）共同基於常業竊盜之犯意連絡，多次於附表所示
    時間、地點，共同以渠等自備之制式萬能鑰匙，竊取癸○○、子○○、乙○、寅
    ○、甲○○、庚○○、丁○○、丙○、壬○、辛○○、卯○○、己○○及戊○○
    等所有如附表所示之機車，得手後，陳福財則給與丑○○每台車新台幣（下同）
    三千元之報酬，丑○○乃恃以為生。嗣於九十年十一月二日晚上十一時五十分許
    ，丑○○騎乘其所有車號ＨＳＶ─三九三號機車，至台南市○○路○段二百八十
    號其租屋處前，為警查獲，並經丑○○同意後，進入其右揭住處搜索，扣得陳福
    財所有之空汽泵浦一台、砂輪機一台、拆解工具一批。
三、案經台南市警察局第四分局及第六分局報請臺灣臺南地方法院檢察署檢察官偵查
    起訴。
      理      由
一、訊據上訴人即被告丑○○，固不否認分別有於如前述事實及附表所示時間載同案
    被告徐學基、黃祈男、陳福財至如前述事實及附表所示地點，惟矢口否認有何竊
    盜犯行，辯稱：伊僅載徐學基、黃祈男至現場，後在一旁睡覺，不知徐、黃二人
    在做什麼，而每次載同案被告陳福財到現場後，就回家了，並未在現場把風，也
    沒有住在查獲失竊機車之台南市○○路○段二八○號內，所有寫其坦承犯行之警
    訊及偵查筆錄均係遭人偽造云云。惟查：
（一）被告之選任辯護人雖具狀陳稱被告坦承所有犯行，然被告於本院調查及審理均
      否認有竊盜之犯行，因而選任辯護人之自白狀並不能為被告自白之認定，合先
      敘明。
（二）被告右述犯行，業據其於多次警訊及檢察官初訊中坦承不諱：
  １、被告於台南市○○路一○三巷五八弄二二號前竊車時遭警逮捕，於當日警訊中
      自承：「是徐學基找我，並提議外出行竊，於是我開車載徐學基外出，途中徐
      學基叫我到安南區理想社區載黃祈男，待黃祈男上車後，我們就到台南市區尋
      找下手目標，於右記查獲時地徐學基叫我停車在車上等，其與黃祈男下車行竊
      ，就為警當場查獲」，此有九十年六月二十日警訊筆錄在卷可證。
  ２、被告嗣遭檢察官通緝、被緝獲後之九十年十一月三日警訊中稱：「我是負責在
      台南縣市偷竊機車，然後牽至屋內（即前述安中路住址），我之前有住過台南
      市○○路○段二八○號，只有我一人住該處」；於同日第二次警訊筆錄中亦自
      承：「我願意帶同警方至台南市○○路○段二八○號住處進入搜索，十三部贓
      車都是我與阿財在台南縣、市以制式萬能鑰匙來竊取，偷來的機車交由阿財處
      理，他就給我新台幣三千元一台車。」等語。
  ３、被告又於九十年度偵字第一二七五二號九十年十一月三日偵查中供承：「機車
      是我和阿財竊來，均是鎖匙開啟，有時我載他，有時他載我，所有機車均是如
      此竊取」等情；於同年月十六日警訊筆錄中並詳細敘述在何時間、地點與陳福
      財共同竊取附表所示十三輛機車。
  ４、由被告上開多次筆錄之製作人均不相同，然內容均相似，顯係基於被告自由陳
      述所為之記載，其內容為真實應堪採信，被告上開自白竊盜之行為，應屬真實
      ，可作為斷罪的依據。
（三）又在現場逮捕被告及徐學基、黃祈男之警員林俊成、洪慶森、呂興財亦證稱：
      「當時被告在車內，徐、黃二人在外偷竊一輛白色裕隆汽車（即辰○○所有車
      號Ｊ四─六四八五號之自小客車），該汽車排檔鎖已被鋸斷，車門也被敲開」
      等語（見九十年度偵字第七一二五號九十年七月六日訊問筆錄）。徵之上情，
      被告既搭載徐、黃二人至現場，且駕車在旁等候徐、黃二人，該二人即在被告
      車輛外面下手行竊他人汽車，若謂該三人無犯意聯絡、行為分擔，孰能置信？
（四）另他案共同被告徐學基不論於警訊及偵查中均證稱被告確有參與偷竊本案汽車
      ，被告載徐學基、黃祈男至現場後，由被告在旁把風等語，分別有九十年十月
      十九日偵查筆錄、九十年六月二十日警訊筆錄可證。且共同正犯黃祈男於警訊
      中亦稱：「丑○○負責駕駛，載我們四處尋找作案目標，由我下車以扳手破壞
      車門鎖，再以六腳扳手拆卸音響，丑○○、徐學基在車上等我作案後再一起離
      開現場」，有九十年六月二十日警訊筆錄可證，益徵被告確有與徐學基、黃祈
      男共同行竊之犯意聯絡。
（五）再者，被告與陳福財竊取癸○○、子○○、乙○、寅○、甲○○、庚○○、丁
      ○○、丙○、壬○、辛○○、卯○○、己○○及戊○○等所有如附表所示之機
      車達十三輛，被告亦自承均係其開車載送陳福財，參以被告又有竊取機車之前
      科，為其所自認，衡情被告焉有不知陳福財係去竊車之理？顯見被告確有與陳
      福財共同竊取如附表所示機車之情事。又被告之辯護狀自承其無一技之長，於
      本院調查時又自承「找不到工作」（見本院九十一年四月三十日訊問筆錄），
      參以其自承陳福財每偷一輛車就給被告三千元，足見被告係以行竊維生。
（六）綜上所述，足見被告於警訊及檢察官初訊中之自白與事實相符，此外，尚有被
      害人辰○○於九十年度偵字第七一二五號案件中之證述，及被害人癸○○、子
      ○○、乙○、寅○、甲○○、庚○○、丁○○、丙○、壬○、辛○○、卯○○
      、己○○及戊○○等在警訊中之證訴可稽，復有贓物領據十三紙、台南市○○
      路○段二八○號現場照片及扣案如事實欄所載犯罪所用之物可證。是事證明確
      ，被告所辯其未參與等情，應係卸責之詞，殊不足採，其犯行自堪認定。
二、核被告丑○○所為，係犯刑法第三百二十二條之常業竊盜罪。其與他案被告徐學
    基、黃祈男及陳福財間，分別有犯意聯絡及行為分擔，應依共同正犯論處。又被
    告丑○○於八十四年間因竊盜案件，經本院判處有期徒刑三年確定，甫於九十年
    一月十五日因假釋期滿執行完畢，有台南地方法院檢察署刑案資料查註紀錄表在
    卷可參，其於有期徒刑執行完畢後五年內再犯本件有期徒刑以上之罪，為累犯，
    應依法加重其刑。原審以被告罪證明確，因予適用刑法第二十八條、第三百二十
    二條、第四十七條、第三十八條第一項第二款、竊盜犯贓物犯保安處分條例第三
    條第一項第二款、第四條、第五條第一項前段，並審酌被告正值年壯不思在正當
    途徑努力，多次竊盜財物以之為常業，造成對社會、他人之危害及事後毫無悔悟
    等一切情狀，量處被告有期徒刑三年六月。又因被告以竊盜所得恃以維生，為常
    業竊盜犯，業如前述，並依竊盜犯贓物犯保安處分條例第三條第一項第二款規定
    ，諭知於刑之執行前令入勞動場所強制工作三年。復說明扣案當場查獲供犯罪所
    用之鐵鋸子一支、十字螺絲起子二支、梅花扳手一支為被告所有，業據其於警訊
    中自承在卷，十字萬用扳手一支、一字起子一支、手電筒二支、小刀一支、衣架
    鐵條三支、六角扳手六支、電線一條、塑膠手套一盒為共同正犯黃祈男所有供犯
    罪所用之物，均應予沒收。另空汽泵浦一台、砂輪機一台、拆解工具一批等物，
    係事後處分贓物所用，尚非供竊盜所用之物，而行動電話五支、報廢車輛電腦資
    料表四本亦非供犯竊盜罪所用之物，再扣案之現金十萬九千元業經被告否認為贓
    款，而尚無其他證據證明該現金確為被告犯罪所得之物，均不為沒收之諭知。本
    院經核原判決認事用法俱無不合，量刑亦稱妥適，被告上訴否認犯罪，指摘原判
    決不當，為無理由，並指摘原判決量刑過重，為無理由，應予駁回。
據上論結，應依刑事訴訟法第三百六十八條，判決如主文。
本案經檢察官羅清溪到庭執行職務。
中    華    民    國      九十一      年      五      月      二十三    日
                                  臺灣高等法院臺南分院刑事第四庭
                                      審判長法官  陳    義    仲
                                            法官  楊    子    莊
                                            法官  蔡    崇    義
右正本證明與原本無異。
如不服本判決，應於判決送達後十日內向本院提出上訴狀，其未敘述理由者並應於提
出上訴狀後十日內向本院補提理由書（應附繕本)。
                                      法院書記官  李    育    儒
中    華    民    國      九十一      年      五      月      二十四    日
附錄本案論罪科刑法條全文：
刑法第三百二十二條
 (常業竊盜)
以犯竊盜罪為常業者，處一年以上七年以下有期徒刑。
附表：
┌───────┬───────┬───┬────────┬─────┐
│犯  罪  時  間│犯  罪  地  點│被害人│  竊盜所得財物  │贓 物 處分│
│              │              │姓  名│                │情      形│
├───────┼───────┼───┼────────┼─────┤
│90年月２日  │台南縣西港鄉慶│癸○○│KH9-455號重機車 │發還被害人│
│７時分      │安路（徐春暉）│      │乙部。          │          │
│              │診所前        │      │                │          │
├───────┼───────┼───┼────────┼─────┤
│90年月２日  │台南市○○路二│子○○│NBE-558號重機車 │發還被害人│
│８時０分      │段三０六號前  │      │乙部價值一萬五千│          │
│              │              │      │元              │          │
├───────┼───────┼───┼────────┼─────┤
│90年月２日  │台南市○○路五│乙  ○│XYL-733號重機車 │發還被害人│
│８時分│段二七六巷口  │      │乙部。          │          │
└───────┴───────┴───┴────────┴─────┘
┌───────┬───────┬───┬────────┬─────┐
│90年月２日  │台南縣七股鄉公│寅  ○│MVM-998號重機車 │發還被害人│
│９時０分      │所前          │      │乙部價值壹萬伍仟│          │
│              │              │      │元。            │          │
├───────┼───────┼───┼────────┼─────┤
│90年月２日  │台南縣佳里鎮佳│甲○○│MVZ-580號重機車 │發還被害人│
│１０時０分      │里綜合醫院停車│      │乙部價值壹萬伍仟│          │
│              │場內          │      │元。            │          │
├───────┼───────┼───┼────────┼─────┤
│90年月２日  │台南縣七股鄉榔│庚○○│JAI-215號重機車 │發還被害人│
│時０分      │村一｜六號    │      │乙部價值壹萬元。│          │
├───────┼───────┼───┼────────┼─────┤
│90年月２日  │台南縣佳里鎮佳│丁○○│MRQ-220號重機車 │發還被害人│
│時０分      │里綜合醫院停車│      │乙部價值陸仟元。│          │
│              │場內          │      │                │          │
└───────┴───────┴───┴────────┴─────┘
┌───────┬───────┬───┬────────┬─────┐
│90年月２日  │台南市○○路公│丙  ○│OSH-259號重機車 │發還被害人│
│時０分      │十一公園旁    │      │乙部價值壹萬元。│          │
├───────┼───────┼───┼────────┼─────┤
│90年月２日  │台南市○○路二│壬  ○│MTK-896號重機車 │發還被害人│
│時０分      │段好朋友釣魚場│      │乙部價值壹萬貳仟│          │
│              │前            │      │元。            │          │
├───────┼───────┼───┼────────┼─────┤
│90年月２日  │台南市○○路二│辛○○│NHE-216號重機車 │發還被害人│
│時０分      │段三０七號前  │      │乙部價值壹萬貳仟│          │
│              │              │      │元。            │          │
├───────┼───────┼───┼────────┼─────┤
│90年月２日  │台南市○○路一│卯○○│LMU-590號重機車 │發還被害人│
│時分      │五一巷二十九弄│      │乙部價值壹萬元。│          │
│              │七號前        │      │                │          │
├───────┼───────┼───┼────────┼─────┤
│90年月２日  │台南市北區大和│己○○│MLS-825號重機車 │發還被害人│
│時０分      │路一二五號前  │      │乙部價值貳萬元。│          │
└───────┴───────┴───┴────────┴─────┘
┌───────┬───────┬───┬────────┬─────┐
│90年月２日  │台南市○○路二│戊○○│KV9-576號重機車 │發還被害人│
│時０分      │段六０號前    │      │乙部。          │          │
├───────┼───────┼───┼────────┼─────┤
│              │              │      │共計價值拾萬│          │
│              │              │      │仟元。          │          │
└───────┴───────┴───┴────────┴─────┘
